---
title: "Prueba de normalidad para datos del ejercicio 3"
author: "Ma. Luisa Argáez Salcido"
date: "2023-02-13"
output: html_document
---


```{r setup, include=FALSE}
knitr::opts_chunk$set(echo = TRUE, error= TRUE)
```


```{r}
library(MVN)
library(nortest)
```

## Lectura de datos
```{r}
path <-"C:/Users/Maria Luisa/OneDrive/Documentos/MasterDataScience/MEM/tarea4datos3.csv"
data <- read.csv(path)
head(data)
```

## Prueba de normalidad

```{r}
mvn(data, mvnTest = "royston", univariateTest = "CVM", univariatePlot = "histogram",
    multivariatePlot = "qq", multivariateOutlierMethod = "adj",
    showOutliers = TRUE, showNewData = TRUE)

```

## Conclusiones generales

Dada la prueba de Royston en donde:

$H_0 :$ Los datos no provienen de una distribución normal multivariada

$H_1 :$ Los datos provienen de una distribución normal multivariada

Como el pvalor = 0.1629 es mayor
a alfa , el cual tiene un valor 0.05, se concluye que  los datos si provienen de una normal multivariada.

Además en el gráfico de QQ-Plot la mayoria de los datos siguen la tendencia de la línea en 45° y en la prueba de normalidad univariada, todas las variables pasaron la prueba de normalidad al tener un p-valor mayor a alfa. 



